---
title: "Ayata-et-al-2018"
output: pdf_document
---

##Primero necesitamos ver los datos y checar que no haya errores, tambien debemos decidir a que profundidad vamos a modelar el carbono, y tenemos medidad que no son uniformes entre perfiles. Portanto debemos estimar primero la profundidad a la cual queremos estimar el stock (0-5cm , 0-100cm?) y mapear su distribucion espacial. Lo haremos en R, pasito a pasito. Compararemos splines con un simple promedio ponderado. 

# Directorio de trabajo


```{}
 setwd("~/Downloads/cibnorCarbono")
```

## Librerias

```{r}
library(raster)
library(aqp)
library(GSIF)
library(maps)
```

##Preparacion de datos
#Favor de confirmar el sistema de coordenadas y favor de confirmar y homogeneizar nombres de sitios distintos que pertenezcan al mismo perfil.
```{r}

corg <- read.table("corg.csv", sep=',', header = TRUE)
corg$Sitio
xy <- read.csv("xy.csv")
xy$Sitio <- xy$Sitios
dat <- merge(xy, corg, by='Sitio', all=TRUE)

#porfavor revisa las coordenadas y confirma el sistema de coodenadas 

xy
dataqp <- dat
depths(dataqp) <- Sitio ~ up + low

##Comparemos huecos de informacion en coordenadas y perfiles

plot(dataqp, color='corg') 

d <- na.omit(dat)

 
 depths(d) <- Sitio ~ up + low
 plot(d, color="corg")
 
 site(d) <- ~ X + Y
 coordinates(d) <- ~X+Y

plot(d@sp)
map('world')

#las coordenadas me salieron en donde esta la barra roja!!!

plot(d@sp, add=TRUE, cex=10, col='red')
``` 

## Estimacion de reservorios a 5cm (posteriormente 5-15, 15-30, 30-60, 60-100, y 100-200) de profundidad usando splines de areas equivalentes. 

#Necesito explorar con mas calma pero quiza la discrepancia entre coordenadas y sitios sea el motivo por el cual estemos perdiendo 4 perfiles de 12 o mas. Otro motivo podria ser el hecho de que no exista mas que un solo dato para representar algun sitio. Puedo dedicarle a tu trabajo de 40 min a una hora cada 1 o dos dias, asi que vamos decidiendo juntos pasito a pasito. El siguiente paso es generar un estimado a profundidades especificas. Lo hago en otro momento porque me tengo que ir ahora... 

En breve:

Por tanto porfavor ayudame a generar un promedio ponderado por la profundidad para estimar el stock de carbono a profundidades especificas a 0-5, 5-15, 15-30, 30-60, 60-100, y 100-200 (que son las profundidades definidas por le consorcio para el mapa global de suelos GlobalSoilMap.net y de la IUSS), en los perfiles que se pueda. Resultaria muy interesante comparar la efectividad de un metodo de interpolacion como splines contra un simple estimado ponderado por la profundidad. 

Por ejemplo, inventandome los datos: para estimar el stock en un perfil para los primeros 0-5 cm de suelo mineral, y tenemos un horizonte que va de 0-1cm con C de 5mg/ha y otro de 1-5cm  on C 1mg/ha, hacemos el promedio de los horizondes 0-1 y 1-5cm ponderado por la profundidad, entonces calculamos primero la profundidad del espesor, (lower - upper) en una nueva columna. Despues tendremos que hacer un promedio donde el horizonte 1-5 tiene 4 veces el peso que el horizonte 0-1 (i.e., *stock0-5cm = (stock0-1cm + stock1-5cm + stock1-5cm + stock1-5cm + stock1-5cm)/5*)








```{r}

##aqui estimamos en spline para estimar el stock a 1m por ejemplo

try(SOC <- mpspline(d, 'corg', d = t(c(0,100))))

## Prepare final data frame
training <- data.frame(id = d@site$Sitio,
                  x = d@sp@coords[,1],
                  y = d@sp@coords[,2],
                  SOC = SOC$var.std[,1] )

#Matriz requerida para armonizar con predictores(suelo, clima, uso de suelo) y para modelar

 str(training)

 training
```

#Tenemos que explidar porque solo quedan 8 datos/puntosde los 16 que teniamos en un principio! seran coordenadas repetidas? seran sitios repetidos? seran huecos de datos?

##Matriz de regresion y preparacion de covariables...

```{r}

uso <- raster('Uso suelo y vegetación Serie VI.tif')
prec <- raster ('Precipitación total anual.tif')

plot(stack(uso, prec))

```

##Inferencia..
##Prediccion..
##incertidumbre...
